臺灣高雄地方法院刑事判決　　　　　　 96年度簡上字第407號
上　訴　人
即　被　告　丙○○
選任辯護人　黃清江律師
　　　　　　蔡明哲律師
上列上訴人即被告因傷害等案件，不服本院96年度簡字第1490號
中華民國96年3 月30日第一審刑事簡易判決（聲請簡易判決處刑
案號：臺灣高雄地方法院檢察署96年度調偵字第128 號），提起
上訴，本院管轄之第二審合議庭判決如下：
    主  文
上訴駁回。
    事實及理由
一、本案經本院審理結果，認原審認事用法均無違誤，量刑亦屬
    妥適，應予維持，並引用原審判決書記載之事實、證據及理
    由（如附件）。
二、訊據上訴人即被告（下稱被告）丙○○固坦認有於民國95年
    9 月2日晚間8 時15分許，帶同二名姓名年籍不詳之成年男子
    ，前往告訴人丁○○所經營設於高雄市○○區○○路728 之
    6 號「華興汽車保養廠」內討論其與丁○○間之金錢糾紛，
    惟矢口否認有與上開不詳成年男子共同傷害及恐嚇危害安全
    之犯行，辯稱：我與上開二名不詳男子素不相識，係因我母
    親乙○○○於當日稍早在高雄市○○區○○街89號「城隍堂
    」進香，為煩惱我與丁○○間之金錢糾紛，而流淚哭泣，該
    二名男子見狀探詢，經我母親說明原委，其二人深感不平，
    要求我帶同二人與丁○○見面，我沒有指示二人毆打及恐嚇
    丁○○，實屬該二名男子個人行為云云。經查：
(一)證人丁○○、己○○於警詢中之陳述，屬傳聞證據，核與審
    判中所為證述大致相同，且不合傳聞例外之情形，復經被告
    及辯護人於本院審理中反對證據能力，本院認證人此部分陳
    述不得作為證據。惟上開二名證人於偵查中向檢察官所為之
    陳述，均已具結擔保所述之真實性，本院認其等陳述時，無
    顯有不可信之情況，依刑事訴訟法第159 條之1 第2 項規定
    ，得作為證據。至本判決所引用據以認定事實之其他各項證
    據，業經檢察官及被告於本院審理中同意作為證據，本院審
    酌各項證據作成情形，認以之為證據並無不當，依刑事訴訟
    法第159 條之5 第1 項規定，均得作為證據，合先敘明。
(二)被告有於前揭時、地，帶同二名姓名年籍不詳之成年男子，
    前往告訴人丁○○所經營之上開汽車保養廠內討論金錢糾紛
    ，其間因意見不合，該二名男子均有朝告訴人潑茶，繼而聯
    手毆打告訴人，致告訴人受有頭部鈍傷、額頭皮下瘀青（3
    ×3 公分）等情，為被告所自承，且經證人即告訴人丁○○
    、證人己○○於偵查及本院審理中證述明確，互核相符，並
    有高雄市立小港醫院出具之診斷證明書1 份在卷可稽，此部
    分之事實，已堪認定。
(三)證人丁○○於本院審理中證稱：當日丙○○帶二名姓名不詳
    之成年男子到保養廠來討論債務問題，二名男子進門後，其
    中身材較胖的男子自稱係地方之角頭老大，我請他們有話慢
    慢講，並倒茶給他們，眾人圍著辦公室之圓桌坐定後，講沒
    幾句，身材較胖的男子先拿杯內的茶潑我，較瘦的那名男子
    亦隨後潑茶，繼而較胖的男子即出手歐打我，較瘦的男子跟
    著動手打我，二人均毆打我的頭部數下，丙○○則坐在圓桌
    旁冷眼旁觀，一派悠閒地幸災樂禍的樣子，並無制止二人之
    言語或舉動。較胖的男子並恐嚇我說：「我是五甲地區的角
    頭，你叫高雄市最大尾的流氓來也沒我的辦法」、「你若是
    有辦法繼續開店我就隨便你，我會再來」、「你不好好處理
    ，店就不讓你開」（閩南語）。丙○○於兩人停手後，對我
    說：「怎樣，我帶人打你」等語（本院卷第40至43頁）。證
    人己○○則到庭證稱：我與丁○○及丙○○雙方都是交往十
    幾年的朋友，當天我在保養廠辦公室內看電視，看見丙○○
    開車載二個不詳之成年男子，停車在保養廠前，一起下車進
    來。丁○○請他們圍著圓桌坐，他們是在討論丙○○與丁○○間關於土地的糾紛，那兩名男子也幫忙談，雙方有起爭執
    ，我想離開但他們坐的位置正好擋住我的去路。後來較胖的
    男子先對丁○○潑茶，並動手打丁○○，較瘦的男子跟著出
    手，兩人都毆打丁○○的頭部，較胖的男子並嗆聲：「高雄
    市我最『準』，你再叫誰來都沒有用」、「你在這裡開店，
    不好好處理的話，不讓你開店」等語。我有上前幫丁○○擋
    幾拳，並對他們說：「不要這樣」，丙○○則坐在旁邊看著
    ，沒有說話或動作等語（本院卷第43至48頁）。上開證人所
    述不僅均與其等於偵查中所述始終一致，二人證述情節亦互
    核相符，參以證人己○○既與被告即告訴人雙方均為相交十
    餘年之朋友，復自承與被告並無仇隙，被告亦未曾表示其與
    己○○間有何怨讎，衡情己○○應無甘冒偽證刑責，而構詞
    誣陷被告之理，所述應堪採信。
(四)按以自己犯罪之意思而參與犯罪構成要件行為之實施者，均
    為共同正犯，其意思聯絡並不限於事前有所謀議，僅於行為
    當時有共同犯意聯絡者，亦屬之。且其表示之方法，不以明
    示通謀為必要，即相互間有默示之合致，亦無不可。共同正
    犯間，非僅就其自己實施之行為負其責任，並在犯意聯絡之
    範圍內，對於他共同正犯所實施之行為，亦應共同負責（最
    高法院25年上字第2253號、32年上字第1905號、73年臺上字
    第2364號判例意旨參照）。本件被告雖辯稱其與上開不詳男
    子素不相識，並聲請傳訊證人及其母乙○○○、證人即上開
    「城隍堂」堂主戊○○、信徒陳金虎到庭詰問。然證人梁張
    秀美既係被告之母，其證詞難免有所偏頗，其證稱上開二名
    不詳男子均係陌生人等語，未必可信；至證人戊○○則稱並
    未見乙○○○與該二名男子交談等語、證人陳金虎雖稱並不
    認識與乙○○○交談之二名男子，然不能以其不識該二名男
    子，即推認被告或其母亦均不認識該二名男子。且衡諸社會
    常情，上開二名男子如與被告素不相識，豈有僅因一時聽聞
    被告之母乙○○○之哭訴，不待詳查，即為不相識之路人，
    率予出手毆打及恐嚇告訴人，而甘負傷害及恐嚇刑責之理。
    又共同正犯之成立，本不以共犯之間相互熟識為必要，茍各
    共同正犯相互間，對於特定犯罪構成要件之實施，於事前或
    事中有明示或默示之合致，而推由其中一人或數人實施構成
    要件行為者，亦屬之。被告與上開二名男子既不相識，對於
    其來歷背景均無所悉，衡情豈有貿然帶同前往告訴人處討論
    自身土地糾紛之理，且該二人既係被告帶同前往，對於其等
    之行為自應有所約束，豈有眼見二人毆打告訴人，復冷眼旁
    觀，不置一詞，於二人停手後，又向告訴人稱：「怎樣，我
    帶人來打你」等語，顯係以二人之行為，作為遂行自己犯罪
    目的之意思甚明，足見其與該二名不詳成年男子間，確有犯
    意聯絡，僅推由二人實施構成要件之行為甚明，自屬共同正
    犯，在犯意聯絡之範圍內，對於該二名男子所實施之行為，
    亦應共同負責。
(五)綜上所述，本件事證明確，被告犯行洵堪認定，應予依法論
    科。
三、原審以被告與上開二名姓名年籍不詳之成年男子共同傷害及
    恐嚇告訴人致生危害於安全，事證明確，援引刑法第28條、
    第277 條第1 項、第305 條、第51條第6 款、第41條第1 項
    前段之規定，並審酌被告為成年人，應知處事需以成熟理性
    方式解決，詎僅因債務糾紛即毆打告訴人洩憤，使告訴人受
    有身體傷害，更以言語恐嚇告訴人，造成告訴人精神上之恐
    懼，致使其身陷可能遭受被告報復之恐懼中，嚴重擾亂社會
    安寧秩序，及迄今尚未達成和解，賠償所受損害，參以其犯
    後猶矯詞否認犯行，及其犯罪之手段、所生危害、平日素行
    ，及告訴人所受傷勢狀況等一切情狀，分別量處共同傷害部
    分拘役50日、共同恐嚇危害安全部分拘役40日，且斟酌被告
    學歷、家境，均諭知易科罰金之折算標準，並定其應執行拘
    役80日暨諭知易科罰金之折算標準，本院核其認事用法均無
    違誤，量刑亦稱妥適，被告仍執前詞，否認犯罪，為無理由
    ，應予駁回。
據上論斷，應依刑事訴訟法第455 條之1 第1 項、第3 項、第36
8 條、第373 條，判決如主文。
本案經檢察官甲○○到庭執行職務。
中　　華　　民　　國　　96　　年　　6 　　月　　27　　日
                  刑事第六庭    審判長法　官  曾逸誠
                                      法  官  王  琁
                                      法  官  林柏壽
以上正本證明與原本無異。
不得上訴。
中　　華　　民　　國　　96　　年　　6 　　月　　28　　日
                                      書記官  林國龍
